【裁判字號】    98,審易,23
【裁判日期】    980630
【裁判案由】    違反毒品危害防制條例
【裁判全文】
臺灣臺東地方法院刑事判決              98年度審易字第23號
公  訴  人  臺灣臺東地方法院檢察署檢察官
被      告  乙○○
上列被告因施用毒品案件，經檢察官提起公訴（98年度毒偵字第
147號），本院依簡式審判程序審理判決如下：
    主    文
乙○○施用第二級毒品，累犯，處有期徒刑柒月。
    犯罪事實
一、乙○○前因施用毒品案件，經觀察、勒戒後，認有繼續施用
    毒品之傾向，經本院以93年度毒聲字第121號裁定令入戒治
    處所施以強制戒治，於民國94年7月28日停止戒治出所，於9
    4年11月14日期滿執行完畢，並由臺灣臺東地方法院檢察署
    檢察官於94年8月12日，以94年度戒毒偵字第27號為不起訴
    處分確定。又於95、96年間，因施用毒品、竊盜等案件，經
    本院分別以95年度訴字第198號、95年度東簡字第396、400
    號、96年度簡字第19號、96年度訴字第54號、96年度簡字第
    35號、96年度訴字第82號及96年度聲字第186號判處應執行
    有期徒刑3年4月，復經本院以96年聲減字第337號裁定減刑
    並定應執行刑為有期徒刑1年8月確定，於97年3月11日縮短
    刑期假釋出監，假釋期間付保護管束，而於97年7月22日保
    護管束及假釋期滿未經撤銷視為執行完畢。詎仍不知悔悟，
    於前揭強制戒治執行完畢釋放後5年內，明知甲基安非他命
    已經公告列為毒品危害防制條例第2條第2項第2款之第二級
    毒品，不得非法持有、施用，仍基於施用第二級毒品甲基安
    非他命之犯意，於98年3月12日晚上11、12時許，在其綽號
    「阿龍」之友人位於臺東縣臺東市○○路之住處內，以將甲
    基安非他命置於其自購之玻璃球吸食器內，點火燒烤吸食氣
    體之方式，施用甲基安非他命1次。嗣於98年3月13日下午5
    時55分，因其黑色皮包遺失，經民眾許龐瑩彬送警處理，因
    該皮包內放置有不明白色粉末4包及彈簧刀1把，而經警通知
    其到案說明，於同日下午6時55分，經其同意後為警採集尿
    液送驗，結果呈安非他命、甲基安非他命陽性反應，而查悉
    上情。
二、案經臺東縣警察局臺東分局報告臺灣臺東地方法院檢察署檢
    察官偵查起訴。
    理    由
一、據以論罪之證據名稱：
（一）被告乙○○於本院準備程序及審理時之自白。
（二）臺東縣警察局臺東分局98年度偵辦毒品案件尿液採集代碼
      一覽表、慈濟大學濫用藥物檢驗中心檢驗總表各1份；警
      員職務報告1紙。
（三）臺灣臺東地方法院檢察署刑案資料查註紀錄表、臺灣高等
      法院被告前案紀錄表各1份。
（四）綜上各節相互佐證，被告自白核與事實相符，應堪採信，
      本件事證明確，被告犯行堪以認定，應依法論科。
二、論罪科刑部分：
    按甲基安非他命為毒品危害防制條例第2條第2項第2款所明
    定之第二級毒品。核被告乙○○所為，係犯毒品危害防制條
    例第10條第2項之施用第二級毒品罪。被告為供已施用而於
    施用前持有第二級毒品之低度行為，為其施用之高度行為所
    吸收，不另論罪。查被告有如犯罪事實欄所載論罪科刑執行
    情形，有卷附臺灣高等法院被告前案紀錄表1份可按，其受
    有期徒刑執行完畢後5年以內再故意犯本案法定刑為有期徒
    刑之罪，為累犯，應依刑法第47條第1項規定加重其刑。爰
    審酌被告前經觀察勒戒、強制戒治之機會，猶因施用甲基安
    非他命再犯本罪，顯未衷心悛悔，漠視法令之禁制，恣意濫
    用藥品，惟兼衡酌其施用甲基安非他命所生危害實以自戕健
    康為主，於他人尚無明顯重大危害，及犯後終能供認無隱，
    態度尚佳等一切情狀，量處如主文所示之刑。至於被告施用
    甲基安非他命所用之玻璃球，雖為被告所有供施用甲基安非
    他命所用之物，惟業經被告丟棄，已據其陳明在卷，且玻璃
    球非屬專供施用毒品之器具，亦未扣案，其沒收與否對於預
    防犯罪及公共利益或公共安全之維護，並無絕對影響，為免
    將來執行困難，爰不另為沒收之諭知。又扣案之白色粉末4
    包（經送驗結果，屬第三級毒品愷他命（KETAMINE）；見警
    卷第14頁所附慈濟大學濫用藥物檢驗中心鑑定書1紙）及彈
    簧刀1把（非屬槍砲彈藥刀械管制條例管制之刀械；見警卷
    第15頁），與本案並無關聯性，自無從為沒收之諭知（上開
    扣案之第三級毒品愷他命〈KETAMINE〉，應由檢察官另為適
    法之處理），均附此敘明。
三、應適用之法條：
    依刑事訴訟法第273條之1第1項、第299條第1項前段、第310
    條之2、第454條，毒品危害防制條例第10條第2項，刑法第1
    1條前段、第47條第1項，判決如主文。
本案經檢察官甲○○到庭執行職務
中    華    民    國    98    年    6     月    30    日
                  刑事第二庭    法  官  盧亨龍
以上正本證明與原本無異。
如不服本判決應於收受送達後10日內向本院提出上訴書狀，並應
敘述具體理由；其未敘述上訴理由者，應於上訴期間屆滿後20日
內向本院補提理由書（均須按他造當事人之人數附繕本）。「切
勿逕送上級法院」。告訴人或被害人對於本判決如有不服，請書
具不服之理由狀，請求檢察官上訴者，其上訴期間之計算係以檢
察官收受判決正本之日期為準。
                                書記官  石佳琪
中    華    民    國    98    年    7     月    1     日
附錄本案論罪科刑法條全文：
毒品危害防制條例第10條
施用第一級毒品者，處6月以上5年以下有期徒刑。
施用第二級毒品者，處3年以下有期徒刑。


司法院資訊處製作；財團法人民間司法改革基金會備份。
